【裁判字號】    99,上訴,728
【裁判日期】    990812
【裁判案由】    毒品危害防制條例
【裁判全文】
臺灣高等法院臺南分院刑事判決        99年度上訴字第728號
上  訴  人
即  被  告  甲○○
上列上訴人因違反毒品危害防制條例案件，不服臺灣臺南地方法
院99年度訴字第760號中華民國99年7月6日第一審判決（起訴案
號：臺灣臺南地方法院檢察署99年度毒偵字第542號），提起上
訴，本院判決如下：
    主  文
上訴駁回。
    理  由
一、按刑事訴訟法第361條、第367條規定，不服地方法院之第一
    審判決而提起上訴者，應提出上訴書狀，並敘述具體理由，
    為上訴必備之程式；其所提出之書狀未敘述上訴理由，或僅
    曾以言詞陳述上訴理由者，均應於上訴期間屆滿後20日內補
    提理由書於第一審法院。第一審法院經形式審查，認逾期未
    補提上訴理由者，應定期間先命補正；逾期未補正者，為上
    訴不合法律上之程式，應以裁定駁回。倘已提出上訴理由，
    但所提非屬具體理由者，則由第二審法院以上訴不合法律上
    之程式，判決駁回。而所謂具體理由，必係依據卷內既有訴
    訟資料或提出新事證，指摘或表明第一審判決有何採證認事
    、用法或量刑等足以影響判決本旨之不當或違法，而構成應
    予撤銷之具體事由，始克當之（例如：依憑證據法則具體指
    出所採證據何以不具證據能力，或依憑卷證資料，明確指出
    所為證據證明力之判斷如何違背經驗、論理法則）；倘僅泛
    言原判決認定事實錯誤、違背法令、量刑失之過重或輕縱，
    而未依上揭意旨指出具體事由，或形式上雖已指出具體事由
    ，然該事由縱使屬實，亦不足以認為原判決有何不當或違法
    者（例如：對不具有調查必要性之證據，法院未依聲請調查
    亦未說明理由，或援用證據不當，但除去該證據仍應為同一
    事實之認定），俾與第二審上訴制度在請求第二審法院撤銷
    、變更第一審不當或違法之判決，以實現個案救濟之立法目
    的相契合，並節制濫行上訴（最高法院97年度台上字第892
    號判決參照）。
二、本件上訴人即被告不服原判決，於民國（下同）99年7月20
    日合法提起上訴，形式上雖提出上訴書狀敘述上訴理由，其
    理由略以：被告自案發後迄今均持續至嘉南療養院自費接受
    替代療法，並參加職訓課程，生活已恢復正常，感到充實滿
    足而有意義，之前雖有犯錯，乃祈請從輕量刑，給予悔改之
    機會云云。
三、然查本案原判決量刑，係審酌被告為累犯，前已曾多次因施
    用毒品案件經觀察勒戒程序後，仍未能徹底戒除毒癮，又多
    次因施用第一級毒品海洛因遭法院判處徒刑，仍舊因心志不
    堅，復犯本案之罪，顯見其戒癮之意志力尚薄弱，惟犯後坦
    承犯行態度良好等一切情狀，分別就被告施用第一級、第二
    級毒品之犯行各量處有期徒刑1年、6月，並定應執行為1年4
    月。而本案被告施用第一級、第二級毒品之罪，其法定本刑
    各為5年以下、6月以上有期徒刑之罪及3年以下有期徒刑之
    罪，原判決審酌前開情狀結果，對被告僅分別量處有期徒刑
    1年、6月，依上所述，顯已考量被告犯後坦承及犯罪情狀等
    一切情形，而對被告從輕量刑，顯已予被告機會，則原審法
    院就刑罰裁量職權之行使，並未逾越法定刑度，亦未濫用自
    由裁量之權限，刑度尚屬妥適，核無不當或違法之情形。至
    被告雖陳稱其自案發後即接受替代療法治療，且生活、工作
    情形均正常，而請求從輕量刑云云，惟核其上訴意旨，要係
    就原審量刑之裁量反覆爭執，不能認為已經依據卷內既有訴
    訟資料或提出新事證，指摘或表明第一審判決有何採證認事
    、用法或量刑等足以影響判決本旨之不當或違法，自難謂係
    具體理由。
四、綜上，被告固以原判決量刑過重提起上訴，然未提出量刑構
    成應予撤銷改判之具體事由，已如前述，顯未具體指摘原判
    決關於採證認定事實、適用法律及量刑等事項，究竟有何違
    法或不當之情形。其上訴不符法定上訴程式，爰不經言詞辯
    論逕予駁回。
五、據上論斷，應依刑事訴訟法第367條前段、第372條，判決如
    主文。
中    華    民    國    99    年    8     月    12    日
                  刑事第二庭    審判長法  官  葉居正
                                      法  官  陳欽賢
                                      法  官  洪碧雀
以上正本證明與原本無異。
施用一級毒品部分如不服本判決應於收受送達後10日內向本院提
出上訴書狀，其未敘述上訴理由者，並得於提起上訴後10日內向
本院補提理由書（均須按他造當事人之人數附繕本）「切勿逕送
上級法院」。
施用二級毒品部分不得上訴。
                                      書記官  魏芝雯
中    華    民    國    99    年    8     月    12    日
附錄論罪科刑法條
毒品危害防制條例第10條：
施用第一級毒品者，處6月以上5年以下有期徒刑。
施用第二級毒品者，處3年以下有期徒刑。

司法院資訊處製作；財團法人民間司法改革基金會備份。
